臺灣嘉義地方法院刑事判決　　　　　　　　　　　　　九十二年度訴字第一七一號
　　公　訴　人　臺灣嘉義地方法院檢察署檢察官
　　被　　　告　丁○○
　　　　　　　　甲○○
右列被告因偽造文書案件，經檢察官提起公訴（九十一年度偵字第四一八九號），及
併案審理（九十一年度偵字第六五六八、八一七九號、九十三年度偵字第二一六０號
）本院判決如左：
    主  文
丁○○共同連續行使偽造私文書，足以生損害於他人，累犯，處有期徒刑壹年貳月。
附表二變造國民身分證換貼之照片、附表一、二之行動電話服務申請書、行動電話申
請書、同意書上偽造被害人戊○○○等之署押及印文，均沒收。
甲○○共同連續行使偽造私文書，足以生損害於他人，累犯，處有期徒刑捌月。附表
二變造國民身分證換貼之照片、行動電話申請書、同意書上偽造被害人高國峰等之署
押及印文，均沒收。
    事  實
一、丁○○前因侵占案件，經本院於民國八十八年二月十九日以八十七年易字第一二
    八八號判處有期徒刑七月，上訴後經臺灣高等法院臺南分院於八十八年四月三十
    日以八十八年度上易字第五三二號駁回上訴後確定，並於八十九年一月六日執行
    完畢。甲○○前因賭博案件，經臺灣臺北地方法院判處有期徒刑四月，如易科罰
    金以三百元折算一日，於八十八年一月二十一日易科罰金執行完畢。猶不知悔改
    ，丁○○明知附表一所示戊○○○、乙○○及庚○○（原名張惠玫）之國民身分
    證、印章係屬來路不明之贓物，惟為圖一己之利，仍自不知名之人士處收受後，
    竟基於行使偽造私文書之概括犯意，將戊○○○及乙○○、庚○○（原名張惠玫
    ）之國民身分證分別交予不知情之己○○、丙○○，由己○○、丙○○分別於附
    表一編號一、二、三所示時、地向中華電信股份有限公司（下稱中華電信）之營
    業窗口承辦人員稱替戊○○○、乙○○及庚○○（原名張惠玫）辦理行動電話門
    號且得到戊○○○、乙○○及庚○○（原名張惠玫）授權，並在每份行動電話服
    務申請書上偽蓋戊○○○、乙○○及庚○○（原名張惠玫）之印文各二枚，而偽
    造行動電話服務申請書，並持向中華電信員工行使之，使中華電信員工陷於錯誤
    而交付如附表一編號一、二、三之行動電話門號ＳＩＭ卡予己○○、丙○○後，
    己○○、呂偉良再將ＳＩＭ卡交予丁○○。
二、丁○○承前之概括犯意，與壬○○（另案審理）、甲○○共同基於行使變造特種
    文書、行使偽造私文書之犯意，先於九十一年五月初，在嘉義市○○○路與興業
    東路口加油站，經由甲○○將丁○○提供之照片四幀交予壬○○，由壬○○在其
    嘉義市○區○○路七五一巷八號住處，以換貼照片之方式，將丁○○照片換貼在
    來源不明之高國峰、黃添發、許明偉及許永昌之國民身分證上而變造之，足以生
    損害於戶政機關對國民身分證管理核發之正確性及高國峰。嗣由丁○○協同壬○○、甲○○於附表二所示時間、地點，冒用如附表二所示被害人名義，持變造之
    國民身分證，向如附表二所示通訊業者辦理行動電話門號，得手後壬○○再將行
    動電話門號ＳＩＭ卡每門號一千五百元至二千元不等之價格出售不特定之人牟利
    ，足以生損害於如附表二所示之被害人及通訊業者。嗣於九十一年六月十九日下
    午八時許，丁○○、甲○○及壬○○共同駕駛車號Ｊ六－八九０九號自小客車，
    在嘉義市○○街二一二號前為警當場查獲，並扣得印章二十枚，分別黏貼壬○○
    、丁○○及不詳姓名之人照片之變造身分證各八張、四張、四張，辛○○、謝玉
    婷、王嘉根（未貼照片）之身分證各一張，蔡明孝駕照一張，變造工具一批，Ｓ
    ＩＭ卡九張，筆記本一本。
三、案經嘉義縣警察局報請臺灣嘉義地方法院檢察署檢察官偵查起訴。
    理  由
一、訊據被告丁○○對於犯罪事實二坦承不諱，核與證人即同案被告壬○○於本院審
    理時證述情節相符，有該筆錄在卷可稽，且有行動電話業務申請書、同意書，及
    國民身分證、印章、駕駛執照、變造工具、行動電話ＳＩＭ卡、筆記本扣案可證
    ，足徵被告丁○○之自白確與事實相符，被告丁○○此部分犯行已臻明確。被告
    丁○○對於在犯罪事實一收受贓物部分則矢口否認，辯稱：被害人戊○○○、庚○○（即張惠玫）之身分證、印章係被告甲○○交予伊，要伊找人去辦行動電話
    ，伊再將該二人身分證拿予己○○、丙○○去辦行動電話，而被害人乙○○之身
    分證、印章，並非伊交予己○○，伊曾帶己○○去過乙○○家裡，事後就發生這
    件事，伊亦想找己○○問清楚此事件云云，被告甲○○矢口否認有何事實二之犯
    行，辯稱：伊未將被告丁○○之身分證交予同案共犯壬○○，伊並不知情云云。
二、經查：
（一）就犯罪事實一部分：被害人戊○○○、乙○○、庚○○（原名張惠玫）之身分
      證係分別於附表一編號一、二、三所示時間遭竊，且均未委託己○○、丙○○
      申請行動電話門號等情，分別經被害人戊○○○、乙○○、庚○○（原名張惠
      玫）指陳在卷，並有被害報告單、切結書在卷可稽，是以上開身分證確係贓物
      。又證人己○○於本院審理時具結證稱：係被告丁○○將被害人戊○○○、乙○○之身分證、印章交給我，我申請取得行動電話ＳＩＭ卡後，就將行動電話
      ＳＩＭ卡交予被告丁○○，申請門號過程都沒有和被告甲○○接觸等語（見本
      院九十二年七月三十一日訊問筆錄、九十三年六月二十四日審判筆錄），另丙○○於偵查中指述：係被告丁○○於九十一年五月二日下午二時三十分許在其
      住處將被害人庚○○（原名張惠玫）之身分證交給我，說是他的親戚委託他辦
      理，我當天就去中華電信辦理，取得行動電話ＳＩＭ卡後，就將身分證、ＳＩ
      Ｍ卡交予被告丁○○等語（見臺灣嘉義地方法院檢察署九十一年偵字第六五六
      八號卷第十二頁），是依證人己○○及丙○○所述，被害人戊○○○、乙○○
      、庚○○（原名張惠玫）之身分證及印章確係被告丁○○所交付，而在將前開
      身分證交予己○○、丙○○前，該身分證確係在被告丁○○管理下，應足以認
      定，被告丁○○前開所辯無非卸責之詞，要難採信。
（二）犯罪事實二部分：被告甲○○於本院審理時雖以前詞否認，然業據證人即同案
      被告丁○○於本院審理時結證稱：我將照片交給被告甲○○，甲○○再把照片
      交給壬○○，壬○○變造完身份證後，壬○○、甲○○再開車載我去辦行動電
      話門號，我進去辦，他們兩個在車上等我等語，證人即同案共犯壬○○於本院
      審理時證述：丁○○的照片係甲○○交給我的，申請行動電話門號時，也是三
      個人一起去，我和甲○○在車上等，丁○○自己下車去辦等語，則依上開證人
      丁○○、壬○○所述，丁○○之照片係被告甲○○交予壬○○，應堪以認定。
      被告甲○○前開所辯，殊無足採。另證人壬○○於本院審理時，雖先證述：丁○○之照片係其本人自行交予伊等語，然經本院提示伊及被告丁○○、甲○○
      於警詢均稱：照片係被告甲○○交予伊等語後，旋即改口證述：丁○○之照片
      確係被告甲○○所轉交等情，本院審酌壬○○於警詢時所述，離事件發生時時
      間較近，記憶應較清晰，且壬○○於本院審理中，嗣後旋即改證述稱：被告丁○○之照片確係被告甲○○所交予伊等情，則證人壬○○前開證述尚無足為有
      利被告甲○○之證據，併此敘明。
綜上所述，被告丁○○、甲○○前揭所辯，礙難採信，本案事證明確，被告犯行洵堪
認定。
三、核被告丁○○就犯罪事實一所為，係犯刑法第三百四十九條第一項之收受贓物罪
    ，就犯罪事實二所為係犯刑法第二百十六條、第二百十二條之行使變造特種文書
    罪、第二百十七條之偽造印章罪、第二百十六條、第二百十條之行使偽造私文書
    罪。被告甲○○就犯罪事實二所為，係犯刑法第二百十六條、第二百十二條之行
    使變造特種文書罪、第二百十七條之偽造印文罪、第二百十六條、第二百十條之
    行使偽造私文書罪。被告丁○○、甲○○與壬○○間，就犯罪事實二之犯行，有
    犯意之聯絡及行為之分擔，為共同正犯。被告丁○○就犯罪事實一利用不知情之
    己○○、丙○○及中華電信員工行使偽造私文書，為間接正犯。被告丁○○、甲○○及同案共犯壬○○就犯罪事實二利用不知情之中華電信員工行使變造特種文
    書、行使偽造私文書，為間接正犯。被告丁○○在上開行動電話服務申請書、行
    動電話申請書、同意書及約定書上分別偽造附表一、二戊○○○等人署名、印文
    之行為，係偽造行動電話服務申請書、行動電話申請書、同意書、約定書之部分
    行為；又偽造證件、偽造印章後與偽造申請書、同意書及約定書後進而行使，偽
    造之低度行為應為行使之高度行為所吸收，均不另論罪。其等以一變造行為，侵
    害如附表二高國峰等數人之法益，係一行為觸犯數罪名，為想像競合犯，應從一
    重處斷。又其先後多次行使偽造文書犯行，時間緊接，觸犯構成要件相同之罪名
    ，顯係基於概括犯意而為，為連續犯，應依刑法第五十六條規定，以一罪論，並
    加重其刑。被告丁○○所犯上開四罪間、被告甲○○所犯三罪間，有方法結果之
    牽連關係，均分別應依刑法第五十五條規定，從較重之行使偽造私文書罪處斷。
    又被告丁○○前因侵占案件，經本院於八十八年二月十九日以八十七年易字第一
    二八八號判處有期徒刑七月，上訴後經臺灣高等法院臺南分院於八十八年四月三
    十日以八十八年度上易字第五三二號駁回上訴後確定，並於八十九年一月六日執
    行完畢。被告甲○○前因賭博案件，經臺灣臺北地方法院判處有期徒刑四月，如
    易科罰金以三百元折算一日，於八十八年一月二十一日易科罰金執行完畢，此有
    台灣高等法院被告全國前案紀錄表在卷足憑，被告等均於受有期徒刑之執行完畢
    後五年以內，再犯本件有期徒刑以上之罪，均為累犯，應依刑法第四十七條規定
    遞加重其刑。爰審酌被告犯罪之動機、目的、手段、智識程度、所生危害與犯罪
    態度等一切情狀，分別量處如主文所示之刑。黏貼在如附表二編號一至三之變造
    國民身分證換貼之照片，為被告丁○○所有，供犯罪所用之物，應依刑法第三十
    八條第一項第二款宣告沒收。另附表一、二之行動電話服務申請書、行動電話申
    請書、同意書上偽造被害人戊○○○等之署押及印文，均依刑法第二百十九條規
    定宣告沒收。
據上論斷，應依刑事訴訟法第二百九十九條第一項前段，刑法第二十八條、第五十六
條、第三百四十九條第一項、第二百十六條、第二百十二條、第二百十條、第五十五
條、第四十七條、第三十八條第一項第二款、第二百十九條，罰金罰鍰提高標準條例
第一條前段，判決如主文。
本案經檢察官陳昭廷到庭執行職務。
中     華       民       國       九 十 三    年     七    月     八    日
                                   臺灣嘉義地方法院刑事第三庭
                                       審判長法官  沈  福  財
                                             法官  陳  端  宜
                                             法官  朱  美  璘
右正本證明與原本無異。
如不服本判決，應於判決送達後十日內向本院提出上訴狀 (應抄附繕本)。告訴人或
被害人如對於本判決不服者，應具備理由請求檢察官上訴，其上訴期間之計算係以檢
察官收受判決正本之日期為準。
中     華       民       國       九 十 三    年     七    月     八    日
                                           書記官  尹  玉  琪
附錄本案論罪科刑法條全文：
刑法第三百四十九條
收受贓物者，處三年以下有期徒刑、拘役或五百元以下罰金。
搬運、寄藏、故買贓物或為牙保者，處五年以下有期徒刑、拘役或科或併科一千元以
下罰金。
因贓物變得之財物，以贓物論。
刑法第二百十六條
行使第二百十條至第二百十五條之文書者，依偽造、變造文書或登載不實事項或使登
載不實事項之規定處斷。
刑法第二百十二條
偽造、變造護照、旅券、免許證、特許證及關於品行、能力服務或其他相類之證書、
介紹書，足以生損害於公眾或他人者，處一年以下有期徒刑、拘役或三百元以下罰金
。
刑法第二百十條
偽造、變造私文書，足以生損害於公眾或他人者，處五年以下有期徒刑。
刑法第三百三十九條
意圖為自己或第三人不法之所有，以詐術使人將本人或第三人之物交付者，處五年以
下有期徒刑、拘役或科或併科一千元以下罰金。
以前項方法得財產上不法之利益或使第三人得之者，亦同。
前二項之未遂犯罰之。
 附表一：
┌───┬────┬─────┬──────┬────────┬────────────┐
│編號  │ 犯罪人 │被害人、物│  犯罪時間  │  犯罪地點      │     犯罪手法           │
├───┼────┼─────┼──────┼────────┼────────────┤
│      │丁○○  │戊○○○之│九十年十二月│嘉義市○○路三二│由丁○○將戊○○○之身分│
│      │        │身分證於九│二十九日    │二號中華電信嘉義│證、印章交予己○○，林建│
│ 一   │        │十年八月十│            │營運處          │良以受託人名義向中華電信│
│      │        │五日遭竊  │            │                │申請0000000000、00000000│
│      │        │          │            │                │83號行動電話，共偽造四枚│
│      │        │          │            │                │印文                    │
├───┼────┼─────┼──────┼────────┼────────────┤
│      │        │乙○○之身│九十一年三月│中華電信        │由丁○○將乙○○之身分證│
│      │        │分證在九十│十二日      │                │、印章交予己○○，由林建│
│ 二   │丁○○  │一年二月間│            │                │良以受託人名義向中華電信│
│      │        │遭竊      │            │                │申請0000000000號行動電話│
│      │        │          │            │                │共偽造二枚印文          │
├───┼────┼─────┼──────┼────────┼────────────┤
│      │        │庚○○（原│九十一年五月│嘉義市○○路中華│由丁○○將張惠玫之身分證│
│     │        │名張惠玫）│二日        │電信總局        │交予丙○○，由丙○○以受│
│ 三   │丁○○  │之身分證在│            │                │託人名義向中華電信申請09│
│      │        │九十年四月│            │                │00000000、0000000000號行│
│      │        │三十日下午│            │                │動電話，共偽造四枚印文。│
│      │        │二時嘉義市│            │                │                        │
│      │        │永和街遭竊│            │                │                        │
└───┴────┴─────┴──────┴────────┴────────────┘
 附表二：
┌──┬───┬───┬────────┬──────┬───────┬────────┐
│編號│犯罪人│被害人│犯罪時間、地點  │ 門    號   │偽造署押、印文│   備     註    │
│    │      │      │                │            │數量          │                │
├──┼───┼───┼────────┼──────┼───────┼────────┤
│一  │丁○○│許明偉│91.06.13，中華電│中華電信    │署押二枚印文二│                │
│    │、江吉│      │信新營營運處    │0000000000  │枚共四枚      │                │
│    │祥    │      ├────────┼──────┼───────┼────────┤
│    │      │      │91.06.19，中華電│中華電信    │署押二枚印文三│                │
│    │      │      │信雲林營業處    │0000000000  │枚共五枚      │                │
│    │      │      ├────────┼──────┼───────┼────────┤
│    │      │      │91.06.18，中華電│中華電信    │署押二枚      │                │
│    │      │      │信員林營運處    │0000000000  │              │                │
│    │      │      ├────────┼──────┼───────┼────────┤
│    │      │      │91.06.19，中華電│中華電信    │署押二枚      │                │
│    │      │      │信員林營運處    │0000000000  │              │                │
│    ││      ├────────┼──────┼───────┼────────┤
│    │      │      │91.06.19，不詳地│中華電信    │署押三枚印文三│                │
│    │      │      │點              │0000000000  │枚共六枚      │                │
│    │      │      ├────────┼──────┼───────┼────────┤
│    │      │      │91.06.19，臺灣電│臺灣大哥大  │署押二枚      │                │
│    │      │      │店（股）公司虎尾│0000000000  │              │                │
│    │      │      │林森特約服務中心│            │              │                │
├──┼───┼───┼────────┼──────┼───────┼────────┤
│二  │丁○○│高國峰│91.06.12，地點不│中華電信    │署押四枚      │                │
│    │、江吉│      │詳              │0000000000  │              │                │
│    │祥    │      │                │            │              │                │
│    │      │      ├────────┼──────┼───────┼────────┤
│    │      │      │91.06.19，地點不│中華電信    │署押二枚      │                │
│    │      │      │詳              │0000000000  │              │                │
│    │      │      ├────────┼──────┼───────┼────────┤
│    │      │      │91.06.18，地點不│中華電信    │署押三枚      │                │
│    │      │      │詳              │0000000000  │              │                │
├──┼───┼───┼────────┼──────┼───────┼────────┤
│三  │丁○○│黃添發│91.06.18，地點不│中華電信    │署押一枚印文一│                │
│    │、江吉│      │詳              │0000000000  │枚共二枚      │                │
│    │祥    │      │                │            │              │                │
└──┴───┴───┴────────┴──────┴───────┴────────┘
